【裁判字號】    90,易,712
【裁判日期】    900330
【裁判案由】    竊盜
【裁判全文】
臺灣臺中地方法院刑事判決                            九十年度易字第七一二號
    公  訴  人    臺灣臺中地方法院檢察署檢察官
    被      告    乙○○
右列被告因竊盜案件，經檢察官提起公訴（八十八年度偵字第二二一七九號），本院
判決如左：
    主      文
乙○○共同踰越牆垣及安全設備竊盜，處有期徒刑陸月，如易科罰金，以參佰元折算
壹日。
    事      實
一、乙○○於民國（下同）八十八年間曾因竊盜罪，經本院判處拘役伍拾日確定，並
    於八十八年十二月三日執行完畢（尚不構成累犯）。猶不知悛悔，其竟與丁逸銓
    （丁逸銓涉犯竊盜罪部分，現由臺灣臺中地方法院檢察署以九十年度他字第六六
    號偵查中）共同基於意圖為自己不法所有之犯意聯絡，於八十八年九月二十三日
    凌晨二時許，前往台中縣豐原市○○路六六九號鍾劦晉所經營之「亨（起訴書誤
    載為享）翰通信行」，伊等二人先踰越該通信行一樓外面之圍牆，而後再由乙○
    ○立於下方用雙手撐起丁逸銓，二人以接力方式先後踰越該二樓陽台窗戶之安全
    設備進入該通信行內，共同竊取鍾劦晉所有之行動電話十五具（起訴書誤載為十
    四具）及一批行動電話之配件、天線。得手後，乙○○分得如附表一所示之行動
    電話共七具及部分配件、天線等物，其餘竊得之物品則由丁逸銓取得。嗣於八十
    八年九月二十四日，乙○○即以新台幣（下同）一萬三千五百元之代價將附表一
    編號一至三號所示之行動電話三具賣予不知情之友人羅景茂，並同時贈送附表一
    編號四所示該具行動電話予羅景茂；其後於同年九月底，又以四千元之價格將附
    表一編號五所示之行動電話出賣予其不知情之友人林政維；嗣因乙○○即將因上
    開竊盜案件入監服刑，其乃於八十八年十月十四日，將附表一編號五、六號所示
    之行動電話共二具及如附表二所示物品寄放於其不知情之友人羅文宏處。迨八十
    八年十月二十七日下午一時許，乙○○在台中縣豐原市○○路二二五號為警查獲
    ，並帶同警方至台中縣豐原市○○街三十七號羅文宏住處，查獲其先前所寄放之
    前開二具行動電話及如附表二所示之物品；其後於同年月日下午一時三十分許，
    乙○○又帶同警方至台中縣豐原市○○○路○段二二三巷十三弄二號羅景茂住處
    ，查獲附表一編號一所示之該具諾基亞 6150 型紅色行動電話。
二、案經台中縣警察局移送臺灣臺中地方法院檢察署檢察官偵查起訴。
    理      由
一、右揭事實，業據被告乙○○於警訊、偵查及本院審理中均坦白承認，並經證人即
    被害人鍾劦晉於警訊及偵查中證陳明確，復核與證人林政維、羅景茂及羅文宏等
    人所證述之情節大致相符，此外，並有被害人鍾劦晉立具之贓物認領保管單二份
    及扣案之錄影帶一捲附卷可稽，足徵被告之自白確與事實相符，事證明確，被告
    犯行堪以認定。
二、查被告先踰越設於上址之「甲○○○○」一樓外面之圍牆，而後再踰越該通信行
    二樓陽台之窗戶進入該通信行內，竊取鍾劦晉所有之前揭行動電話及配件、天線
    等物，致使他人之圍牆及窗戶安全之設備，失去防閑作用，是核其所為，自係犯
    刑法第三百二十一條第一項第二款之踰越牆垣及安全設備竊盜罪，公訴人認應依
    刑法第三百二十條第一項之普通竊盜罪處斷，容有未洽，惟起訴事實既為相同，
    爰依法變更起訴法條，附此敘明。又被告乙○○與丁逸銓就上開竊盜犯行，有犯
    意之聯絡及行為之分擔，均為共同正犯（丁逸銓於警訊中雖否認其有共犯本件竊
    盜犯行情事，惟查，丁逸銓參與分擔實施本案之犯罪情節，已經本案被告乙○○
    陳述甚詳，參以證人即被害人鍾劦晉於警訊中亦證稱：伊遭竊後，伊同行朋友告
    訴伊有人以每部五千元之代價購得四部全新行動電話，經伊朋友偷偷記下機身序
    號，確定係伊所失竊之其中一部行動電話，乃經伊同行朋友詢問對方行動電話係
    從何處購得，對方答以係從一位叫丁逸銓之男子處購得等情明確，是本院認被告
    乙○○所稱：丁逸銓確共犯本案竊盜犯行一節，應屬可信，併此敘明）。爰審酌
    被告乙○○有事實欄所載之不良素行紀錄，有臺灣高等法院被告全國前案紀錄表
    及臺灣臺中地方法院檢察署刑案資料查註紀錄表各一份附卷可憑，本件犯罪動機
    、目的、手段、犯罪情節、犯罪所生之危害及被告犯後尚知坦承犯行，態度頗佳
    等一切情狀，量處如主文所示之刑，並諭知易科罰金之折算標準，以資懲儆。
三、查被告行為後，刑法第四十一條業已於民國九十年一月十日修正公布，並於同年
    月十二日生效，比較新法即修正後刑法第四十一條第一項前段規定「犯最重本刑
    為五年以下有期徒刑以下之刑之罪，而受六個月以下有期徒刑或拘役之宣告，因
    身體、教育、職業、家庭之關係或其他正當事由，執行顯有困難者，得以一元以
    上三元以下折算一日，易科罰金」與舊法即修正前刑法第四十一條規定「犯最重
    本刑為三年以下有期徒刑以下之刑之罪，而受六月以下有期徒刑或拘役之宣告，
    因身體、教育、職業或家庭之關係，執行顯有困難者，得以一元以上三元以下折
    算一日，易科罰金」之結果，新法就被告得予易科罰金之規定，顯然較有利於被
    告，是依刑法第二條第一項前段之規定，自應適用裁判時之法律即修正後刑法第
    四十一條第一項前段之規定，併此敘明。
據上論斷，應依刑事訴訟法第二百九十九條第一項前段、第三百條，刑法第二十八條
、第三百二十一條第一項第二款、第二條第一項前段、修正後刑法第四十一條第一項
前段，罰金罰鍰提高標準條例第二條，判決如主文。
中       華        民       國      九十     年    三    月     三十    日
                                    臺灣臺中地方法院刑事第七庭
                                          法  官    吳美蒼
右正本證明與原本無異。
如不服本判決，應於判決送達後十日內向本院提出上訴狀，上訴於臺灣高等法院臺中
分院( 須附繕本 )。
                                          書記官
中       華        民       國      九十     年    四    月      九     日
附錄論罪法條：
刑法第三百二十一條
犯竊盜罪而有左列情形之一者，處六月以上五年以下有期徒刑：
一、於夜間侵入住宅或有人居住之建築物、船艦，或隱匿其內而犯之者。
二、毀越門扇、牆垣或其他安全設備而犯之者。
附表一：
一、諾基亞六一五○型紅色行動電話一具。
二、摩托羅拉小海豚九二八型黑色行動電話一具。
三、摩托羅拉小海豚九二八型銀色行動電話一具。
四、幻象八五八型行動電話一具。
五、摩托羅拉小海豚銀色行動電話一具。
六、易立信紫色行動電話一具。
七、摩托羅拉小海豚行動電話一具。
附表二：
一、各式天線一盒。
二、充電器一組。
三、手機白色空殼一組。


司法院資訊處製作；財團法人民間司法改革基金會備份。
